# 求助陈版主，政府补助的疑问。

提问人：liuweisheng 时间：2020-01-06 14:19:45
政府为带动当地发展，扶持研发项目，带动其他企业发展。政府单位A和B技术企业共同出资设立C研发企业，A公司跟据C公司需要进行采购设备，设备所有权归A公司，免费给C使用；研发成果C公司有自主定价权。C公司是否应对此免费使用的设备进行账务处理，如何处理？
A公司以分红及税收（政府获益），带动周边企业税收的形式获取回报，按投资比例承担风险报酬。
谢谢老师解惑。

回答人：chenyiwei
C公司应对此免费使用的设备进行账务处理，即确认固定资产和递延收益，在使用寿命内摊销该递延收益。
A虽然可以获得分红，但要关注A作为政府代表有无特殊安排和条款，例如是否本质上属于明股实债、日后的退出安排、利润分配的特殊考虑等。